【裁判字號】    98,上訴,1568
【裁判日期】    980505
【裁判案由】    毒品危害防制條例
【裁判全文】
臺灣高等法院刑事判決                98年度上訴字第1568號
上  訴  人
即  被  告  甲○○
上列上訴人因違反毒品危害防制條例案件，不服臺灣桃園地方法
院98年度審訴字第199號，中華民國98年2月27日第一審判決（起
訴案號：臺灣桃園地方法院檢察署檢察97年度毒偵字6151號），
提起上訴，本院判決如下：
    主  文
上訴駁回。
    理  由
一、按第二審法院認為上訴有第362 條前段法律上不應准許之情
    形者，應以判決駁回之，刑事訴訟法第367 條前段定有明文
    。又依協商程序所為之科刑判決，不得上訴；但有同法第45
    5條之4第1項第1款於本訊問程序終結前，被告撤銷協商合意
    或檢察官撤回協商聲請者；第2 款被告協商之意思非出於自
    由意志者；第4款被告所犯之罪非第455條之2第1項所定得以
    協商判決者；第6 款被告有其他較重之裁判上一罪之犯罪事
    實者；第7 款法院認應諭知免刑或免訴、不受理者情形之一
    ，或違反同條第2 項「法院應於協商合意範圍內為判決；法
    院為協商判決所科之刑，以宣告緩刑或2 年以下有期徒刑、
    拘役或罰金為限」之規定者，不在此限，同法第455條之 10
    亦有明文。
二、經查：本件上訴人即被告甲○○所犯毒品危害防制條例第10
    條第1 項之施用第一級毒品罪嫌，係死刑、無期徒刑、最輕
    本刑為三年以上有期徒刑以外之罪，且非高等法院管轄第一
    審之案件，而被告於原審法院民國98年2 月18日準備程序訊
    問時時，對於其犯行均坦承不諱，檢察官乃於同日聲請原審
    法院同意於審判外進行協商程序，並與上訴人達成合意，上
    訴人並表示同意檢察官之求刑刑度，復陳稱其係出於自由意
    志達成協商合意並同意協商合意內容屬實。原審法院並依法
    當庭告知上訴人認罪之罪名，及「一、如適用協商程序判決
    ，上訴人喪失受法院依通常程序公開審判、保持緘默、與證
    人對質或詰問證人之權利。二、法院如依協商程序合意而為
    判決時，除有刑事訴訟法第四百五十五條之四第一項第一款
    、第二款、第四款、第六款、第七款所定情形之一者，不得
    上訴」等旨，並經上訴人表示充分了解原審法院所告知之事
    項，均據上訴人於筆錄內簽名確認無訛。是上訴人確實基於
    內心自由意思當庭表示同意認罪協商，至堪認定。原審法院
    依協商合意範圍內，判處上訴人如原判決主文所示之罪刑，
    核無違誤。上訴意旨略以：上訴人曾於97年9 月24日觸犯施
    用第一級毒品罪，業經台灣桃園地方院判處有期徒刑8 月在
    案，而本案上訴人係於97年10 月6日再次觸犯吸食毒品，上
    訴人數次吸食毒品之行為，時間上均無間斷，應屬一個行為
    持續且侵害同一法益，其行為獨立性趨於薄弱，在刑法評價
    上以視為數個舉動之接續施行，合為包括之一行為予以評價
    ，較為合理，則屬接續犯，而為包括之一罪，法院自應諭知
    免刑或免訴，乃原審法院竟未告知上訴人該項權利，爰依法
    提起上訴請求救濟云云，但按「施用毒品罪，在修正刑法於
    九十五年七月一日施行前，無論實務與理論，一向認為施用
    完畢，其犯罪即屬成立，基於概括犯意，多次施用同級毒品
    ，認係成立連續犯，從無依接續犯或常習犯、集合犯所謂包
    括一罪論處之例，則九十五年七月一日起刑法連續犯規定刪
    除後，多次施用同級毒品，自應併合處罰。」，最高法院亦
    著有96年台上字第1195號判決可資參照。從而本件上訴人施
    用毒品罪，依實務與理論，一向認為施用完畢，其犯罪即屬
    成立，縱認其係基於概括之犯意，多次施用同級毒品，但因
    新法已刪除連續犯之規定，且以往實務與理論上，從無依接
    續犯或常習犯、集合犯所謂包括一罪論處之例，則本件被告
    先後多次施用同級毒品，自應併合處罰，揆諸上開判例意旨
    ，上訴人於97年9月24日及97年10月6日二次施用毒品之犯行
    ，即無成立接續犯之可能，自無應諭知免刑、免訴之情形。
    從而，原審認本件並無應諭知免刑或免訴情形，尚無違誤，
    上訴意旨以本件有刑事訴訟法第455條之4第1項第7款法院認
    應諭知免刑或免訴之情形，遽以提起本件上訴，為無理由，
    應予駁回，且不經言詞辯論為之。
據上論斷，應依刑事訴訟法第455條之11第1項、第367條前段 、
第372條，判決如主文。
中    華    民    國    98    年    5     月    5     日
                  刑事第十九庭審判長法  官  黃金富
                                    法  官  陳健順
                                    法  官  吳  燦
以上正本證明與原本無異。
如不服本判決，應於收受送達後10日內向本院提出上訴書狀，其
未敘述上訴之理由者並得於提起上訴後10日內向本院補提理由書
（均須按他造當事人之人數附繕本）「切勿逕送上級法院」。
                                     書記官  廖素花
中    華    民    國    98    年    5     月    6     日


司法院資訊處製作；財團法人民間司法改革基金會備份。
